最高法院刑事判決　　　　　　　　　　　　　　　九十一年度台上字第六五九七號
　　上訴人即被告　甲○○
　　選 任辯護 人　陳茂春律師
右上訴人因違反槍砲彈藥刀械管制條例案件，不服台灣高等法院中華民國八十九年八
月二十八日第二審判決（八十九年度上訴字第二五００號，起訴案號：台灣桃園地方
法院檢察署八十八年度偵字第一八七六四號），提起上訴，本院判決如左：
    主  文
上訴駁回。
    理  由
按刑事訴訟法第三百七十七條規定，上訴於第三審法院，非以判決違背法令為理由不
得為之。是提起第三審上訴，應以原判決違背法令為理由，係屬法定要件。如果上訴
理由狀並未依據卷內訴訟資料，具體指摘原判決不適用何種法則或如何適用不當，或
所指摘原判決違法情事，顯與法律規定得為第三審上訴理由之違法情形，不相適合時
，均應認其上訴為違背法律上之程式，予以駁回。本件上訴人甲○○上訴意旨略稱：
上訴人於警訊中即自白犯罪不諱，並供出槍枝之來源及交出槍枝，依槍砲彈藥刀械管
制條例第十八條第四項之規定，應依法減輕或免除其刑；至於警方無法查出綽號「阿
明」，乃警方偵防能力問題，尚與上訴人是否獲邀減刑無涉云云。查原判決認定上訴
人因其弟林天祥為他人毆打受傷成植物人，為求自保，竟於民國八十八年十一月二十
日晚上八時許，未經許可，在桃園縣中壢市○○○路觀光夜市之某海產店內，向年籍
姓名不詳，綽號「阿明」之成年男子，以新台幣二十五萬元之價格，購得中共製黑星
手槍一枝（槍枝管制編號0000000000，含彈匣一個）及制式九ＭＭ子彈三
顆後，將之攜返其桃園縣中壢市○○○街三十七號二樓住處而持有之。又於當日晚上
十一時三十分許，將之持往國立中央大學校門口圓環旁之樹叢內藏放。嗣內政部警政
署刑事警察局警員接獲線報稱上訴人持有槍彈，經警於八十八年十二月十三日下午五
時許，至上訴人住處附近加以盤查，上訴人乃自白上開犯行，並帶同員警前往藏放地
點，起出手槍一支（含彈匣一個）及子彈三顆等情，係依憑上訴人之自白，證人彭振
杰之證述，並有中共製黑星手槍一支（槍枝管制編號0000000000，含彈匣
一個）及制式九ＭＭ子彈三顆，內政部警政署刑事警察局八十八年十二月二十一日刑
鑑字第一三五三九二號鑑驗通知書等證據，資以證明上訴人有無故持有手槍之事實，
因而撤銷第一審之科刑判決，改判酌減論處上訴人未經許可持有手槍罪刑，已明其
所憑之證據及認定之理由，從形式上觀察，並無違背法令之情形存在。次按證人彭振
杰證述：其原不知上訴人持有槍彈，因接獲線報後向上訴人查詢，上訴人始自白犯行
並主動交出槍彈等情（見第一審卷第四十九頁），尚與自首之規定不符。又槍砲彈藥
刀械管制條例第十八條第四項所定：犯該條例之罪，於偵查或審判中自白，並供述全
部槍砲、彈藥、刀械之來源及去向，因而查獲或因而防止重大危害治安事件之發生者
，始得減輕或免除其刑。上訴人雖供述槍彈係向綽號「阿明」之成年男子所購買，但
不知「阿明」之真實姓名住址，且警方迄未查獲「阿明」之人，乃原審未予減輕或免
除其刑，難謂有判決不適用法則之違誤。上訴意旨未依卷內訴訟資料具體指摘原判決
如何不適用法則或如何適用不當，徒就原審採證認事職權之適法行使，及原判決已說
明之事項任意指為違法，核與法律規定，得為第三審上訴理由之違法情形不相適合，
其上訴為違背法律之程式，應予駁回。
據上論結，應依刑事訴訟法第三百九十五條前段，判決如主文。
中      華      民      國    九十一    年     十一     月    二十一    日
                              最高法院刑事第八庭
                                  審判長法官  莊  登  照
                                        法官  洪  明  輝
                                        法官  黃  一  鑫
                                        法官  魏  新  和
                                        法官  林  秀  夫
      右正本證明與原本無異
                                              書  記  官
中      華      民      國    九十一    年     十一     月    二十七    日
